【裁判字號】    99,易,400
【裁判日期】    990830
【裁判案由】    違反槍砲彈藥刀械管制條例
【裁判全文】
臺灣雲林地方法院刑事協商判決          99年度易字第400號
公  訴  人  臺灣雲林地方法院檢察署檢察官
被      告  甲○○
上列被告因違反槍砲彈藥刀械管制條例案件，經檢察官提起公訴
（99年度偵字第2068號），並聲請法院改依協商程序而為判決，
本院認為適當，同意由法官一人獨任進行協商判決程序，判決如
下：
    主      文
甲○○犯夜間非法攜帶刀械罪，處有期徒刑伍月，如易科罰金，
以新臺幣壹仟元折算壹日。緩刑貳年，並於本判決確定後壹年內
，向公庫支付新臺幣貳萬元。扣案之手杖刀壹支沒收之。
    事實及理由
一、犯罪事實：
    甲○○明知手杖刀係槍砲彈藥刀械管制條例所列管之刀械，
    未經主管機關許可，不得無故持有，竟基於持有管制刀械之
    犯意，於民國99年04月25日前之不詳時間，自其姪子李家隆
    處，取得手杖刀1 把（刀刃長約42.1公分【開鋒部分長約28
    公分】、握柄長約14公分），未經許可而持有之，並藏放其
    位在雲林縣臺西鄉山寮村山寮3 號之住處。嗣於99年04月25
    日夜間19時許，甲○○與丁昭容在電話中發生爭執，甲○○
    遂持上開手杖刀1 把，前往丁昭容位於雲林縣臺西鄉山寮村
    山寮32之1 號住處，找丁昭容理論，丁昭容見甲○○持該刀
    前來，乃報警處理，經警據報趕至現場，當場扣得該手杖刀
    1 支，始查悉上情。
二、證據名稱：
  (一)被告甲○○於本院訊問時之自白。
  (二)證人丁昭容於偵查中之證述。
  (三)員警蕭雅芳所製作之職務報告。
  (四)臺灣雲林地方法院檢察署檢察官勘驗筆錄1 份。
  (五)雲林縣警察局臺西分局雲警西偵字第0990005580號函暨鑑驗
    表1份。
  (六)扣案之手杖刀1 支。
  (七)2010年04月份雲林之日出日沒時刻表1紙。
三、本案經檢察官與被告甲○○、辯護人於審判外達成協商之合
    意，且被告已認罪，其合意內容為：甲○○犯夜間非法攜帶
    刀械罪，處有期徒刑5 月，如易科罰金，以新臺幣（下同）
    1 千元折算1 日。緩刑2 年，並於緩刑確定後1 年內，向公
    庫支付2 萬元。扣案之手杖刀1 支沒收之。
四、應適用之法條：刑事訴訟法第455 條之2 第1 項、第455 之
    4 第2 項、第455 條之8 、第454 條第1 項，槍砲彈藥刀械
    管制條例第15條第1 款，刑法第11條前段、第41條第1 項前
    段、第74條第1 項第1 款、第2 項第4 款、第38條第1 項第
    1 款。
五、協商判決原則上不得上訴。但有刑事訴訟法第455 條之4 第
    1 項第1 款「於本訊問程序終結前，被告撤銷協商合意或檢
    察官撤回協商聲請者」；第2 款「被告協商之意思非出於自
    由意志者」；第4 款「被告所犯之罪非第455 條之2 第1 項
    所定得以協商判決者」；第6 款「被告有其他較重之裁判上
    一罪之犯罪事實者」；第7 款「法院認應諭知免刑或免訴、
    不受理者」情形之一，或協商判決違反同條第2 項「法院應
    於協商合意範圍內為判決；法院為協商判決所科之刑，以宣
    告緩刑或2 年以下有期徒刑、拘役或罰金為限」等規定者（
    以上均簡稱但書情形）外，不在此限（即有但書情形，依法
    仍得上訴）。
六、本件如有上述但書情形，且不服本判決時，得自收受判決送
    達之日起10日內，向本院提出上訴狀（須附繕本），上訴於
    第二審法院。
本案經檢察官魏偕到庭執行職務。
中    華    民    國    99    年    8     月    30    日
                  刑事第六庭    法  官  陳佩怡
以上正本證明與原本無異。
                                書記官  林佳慧
中    華    民    國    99    年    8     月    30    日
附錄本案論罪科刑法條全文：
槍砲彈藥刀械管制條例第15條
未經許可攜帶刀械而有下列情形之一者，處二年以下有期徒刑：
一、於夜間犯之者。
二、於車站、埠頭、航空站、公共場所或公眾得出入之場所犯之者。
三、結夥犯之者。

司法院資訊處製作；財團法人民間司法改革基金會備份。
